【裁判字號】    95,易,209
【裁判日期】    950518
【裁判案由】    毀損
【裁判全文】
臺灣臺中地方法院刑事判決               95年度易字第209號
公  訴  人  臺灣臺中地方法院檢察署檢察官
被      告  丙○○
上列被告因毀損案件，經檢察官提起公訴（94年度偵字第18600號
），本院判決如下：
    主    文
丙○○損壞他人自用小客車之車頭燈、後照鏡，足以生損害於他
人，處有期徒刑月，如易科罰金，以佰元折算壹日。
    犯罪事實
一、丙○○於民國九十四年十月二十七日上午十一時三十分許，
    見劉協廷所有車牌號碼MI-5513號自用小客車及丁○○所有
    車牌號碼2062-JA號自用小客貨車停放在臺中縣豐原市○○
    街二三五巷口，心生不滿，竟基於毀損之犯意，先在劉協廷
    所有車牌號碼MI-5513號自用小客車的駕駛座擋風玻璃，及
    丁○○所有車牌號碼2062-JA號自用小客貨車的車後擋風玻
    璃，各貼上「巷道出入口請勿危險停放車輛，切勿誤人誤己
    ，氣怒巷內人，☆車毀後果自負」之字條，以示警告，再以
    不詳方式，擊破劉協廷所有車牌號碼MI-5513號自用小客車
    之車頭燈、照後鏡及丁○○所有車牌號碼2062-JA號自用小
    客貨車之車尾燈，致該二輛車分別車頭燈、後視鏡及車尾毀
    損達不堪用之程度（丁○○業於九十五年三月七日撤回毀損
    告訴，另由本院為不受理判決）。
二、案經劉協廷訴由臺中縣警察局豐原分局報請臺灣臺中地方法
    院檢察署檢察官偵查起訴。
    理    由
一、訊據被告固坦承於上開時、地見告訴人劉協廷所有車牌號碼
    MI-5513號自用小客車及告訴人丁○○所有車牌號碼2062-JA
    號自用小客貨車停放在臺中縣豐原市○○街二三五巷口，心
    生不滿，而分別在上開二輛車輛擋風玻璃貼上「巷道出入口
    請勿危險停放車輛，切勿誤人誤己，氣怒巷內人，☆車毀後
    果自負」之字條以示警告等情不諱，惟矢口否認有何毀損之
    犯行，辯稱：其從小在臺中縣豐原市○○街長大，先前因有
    車輛停放在巷口導致視線不良，致行經該處的機車被其他車
    輛擦撞，因此思量要以合法方式維護該處的巷道安全，而於
    九十四年八月十一日向臺中縣豐原市公所里幹事辦公室申請
    劃設禁止停車標誌，臺中縣豐原市公所已於九十四年十二月
    六日到現場勘查，並於九十四年十二月十九日發函表示要納
    入九十五年交通工程經費簽核併案辦理；其於九十四年十月
    二十七日上午十一時十分，在上開二輛車輛擋風玻璃貼完字
    條後就返家，直至合作派出所會同劉協廷、丁○○等六、七
    人到其住處，指稱其毀損上開二車，其才去做筆錄，事實上
    ，其絕無毀損上開車輛之行為云云。惟查：
（一）證人乙○○於本院九十五年三月二日審理時到庭證述：其
      於九十四年十月間在位於臺中縣豐原市○○街二三二號之
      補習班擔任老師，案發當日，其從補習班出門要去接小朋
      友，面對對面巷子時，看到對面巷口有人在停靠路邊的二
      輛車子上張貼警告字條，貼完之後，該人走進巷子裡，之
      後約五秒，同一人就出來砸這二輛車子後方的車燈、後視
      鏡，因砸車之人背對著其，所以其沒看見砸車之人拿什麼
      工具，只聽到聲音很大聲，玻璃碎片就掉下來，後來對面
      書局老闆過來問是否看到有人砸他的車，剛好其有看到，
      所以才去製作筆錄等語明確，核與其於偵訊時證稱：於九
      十四年十月二十七日上午十一時三十分許，看到有人在二
      部車子上貼前開字條，隔沒多久，就看到先前那一位貼字
      條的人在砸車，因為距離太遠，看不清楚該人拿什麼東西
      砸車，該人砸了二部車後就走了等語大致相符，是依證人
      乙○○之證詞，可知砸車的人與貼字條的人是同一人無訛
      。
（二）再者，告訴人劉協廷所有車牌號碼MI-5513號自用小客車
      及丁○○所有車牌號碼2062-JA號自用小客貨車的擋風玻
      璃，於案發當日均遭貼上前開字條，且車牌號碼MI-5513
      號自用小客車之車頭燈、照後鏡及車牌號碼2062-JA號自
      用小客貨車之車尾燈均遭砸壞，有照片四張、估價單二紙
      存卷可稽等情吻合，亦與證人乙○○上開證述情節吻合，
      是告訴人劉協廷所有車牌號碼MI-5513號自用小客車係遭
      貼上開字條之人毀壞車頭燈、照後鏡一節，即堪認定。
（三）被告自承其在車牌號碼MI-5513號自用小客車擋風玻璃上
      張貼上開字條，其住所亦在臺中縣豐原市○○街二三五巷
      內等情，審之上開字條內容已表明：「氣怒巷內人，☆車
      毀後果自負」的字樣，足徵被告確因告訴人劉協廷將車輛
      停在巷口而心生不滿，並警告告訴人劉協廷車輛若遭毀損
      後果需自行負責，參以被告於偵查時即坦認：巷口曾因違
      規停車占用出入口造成小孩受傷，其因而在違規車輛上張
      貼字條，至少已貼了四個月左右，且其曾於九十四年八月
      初到丁○○的店裡詢問停於巷口的車輛是否為他們所有，
      所以丁○○、劉協廷都知道其張貼字條之事，其也依法向
      相關單位申請在巷口劃禁止停車線，於九十四年十二月份
      已來會勘等情，嗣於本院行準備程序時亦為相同表明，且
      提出臺中縣豐原市公所里幹事查報事項查報表一張、臺中
      縣豐原市公所九十四年十一月二十四函一份、臺中縣豐原
      市公所九十四年十二月十九日函附會勘紀錄一份存卷足憑
      ，可知被告對於巷口違規停車一事相當在意，其自有毀損
      告訴人劉協廷停於巷口車輛之動機。況證人乙○○已詳證
      砸車的人與貼字條的人是同一人，是被告即為以不詳方式
      ，擊破告訴人劉協廷所有車牌號碼MI-5513號自用小客車
      之車頭燈、照後鏡之人，堪予認定，其辯稱：僅貼字條，
      未損壞上開車輛云云，顯與常情不符而無可採。
（四）綜合上情，被告前開辯詞，顯係砌詞卸責之語，不足採信
      。本案事證明確，被告上揭毀損之犯行，洵堪認定。
二、核被告所為，係犯刑法第三百五十四條之毀棄損壞罪。爰審
    酌被告素行良好，前無犯罪紀錄，有臺灣高等法院被告前案
    紀錄表、刑案資料查註紀錄表各一份存卷可佐，其為維護其
    出入巷口之道路交通安全，多次向有關單位請求規劃禁止停
    車標誌，立意良善，然在尚未規劃妥善前，見告訴人劉協廷
    所有車牌號碼MI-5513號自用小客車停在巷口，心生不滿，
    竟於張貼上開警告字條後，不循正常管道救濟，逕以不詳方
    式，擊破告訴人劉協廷上開車輛之車頭燈、照後鏡，其法治
    觀念淡薄，心態可議，行為惡劣，犯後猶砌詞狡卸，拒絕賠
    償告訴人劉協廷之損失，未見悔意，惡性重大，惟告訴人劉
    協廷所提出修復金額為三千三百元，有估價單一紙在卷可參
    ，所受損失非鉅，認為檢察官具體求處有期徒刑四月尚屬過
    重等一切情狀，量處如主文所示之刑，並諭知易科罰金之折
    算標準，以資懲儆。
據上論斷，應依刑事訴訟法第二百九十九條第一項前段，刑法第
三百五十四條、第四十一條第一項前段，罰金罰鍰提高標準條例
第一條前段、第二條，判決如主文。
本案經檢察官甲○○到庭執行職務
中    華    民    國    95     年    5    月    18    日
                刑事第十五庭    審判長法  官  林金灶
                                      法  官  陳如玲
                                      法  官  周瑞芬
上正本證明與原本無異。
如不服本判決，應於送達後十日內向本院提出上訴狀（須附繕本
），上訴於臺灣高等法院臺中分院。
                                      書記官  何俞瑩
中    華    民    國    95     年    5    月    18    日
附錄本案論罪科刑法條
刑法第三百五十四條：
  毀棄、損壞前二條以外之他人之物或致令不堪用，足以生損害
  於公眾或他人者，處二年以下有期徒刑、拘役或五百元以下罰
  金。


司法院資訊處製作；財團法人民間司法改革基金會備份。
